# 求助陈版关于收入确认问题

提问人：yanlin0905 时间：2016-05-11 18:09:31
陈版主，你好： 工程咨询公司提供工程咨询服务，收入确认时点为客户收取咨询报告时点，那收取报告之前，提供咨询服务人员的工资费用在报表上是计入主营业务成本还是存货科目反映，我查了计价新三板挂牌公司，如华联建设、晨越建设，他们的报表上存货余额都是 0 ，如果提供业务人员工资都计入主营业务成本的话，是否和收入就不匹配吗，求解答，谢谢

回答人：chenyiwei
按照目前的收入准则，是根据合同履行结果能否在资产负债表日可靠估计，来确定能否在合同履行期间按完工百分比法确认收入，但不能在合同履行完毕时一次性确认收入。因此，如果采用完工百分比法的，则应按完工百分比相应结转劳务成本到营业成本；如果不采用完工百分比法的，则直接将已发生的劳务成本计入当期营业成本。 2018 年收入准则修订后，此类提供咨询报告的劳务将在报告提交时一次性确认收入，而不再采用完工百分比法。此时在收入确认前可以将对应的合同成本（含人工成本）在存货中暂时挂账，期末进行减值测试。